臺灣高雄地方法院刑事判決　　　　　　　 94年度易字第512號
公　訴　人　臺灣高雄地方法院檢察署檢察官
被　　　告　丙○○
　　　　　　丁○○
右二人共同
選任辯護人　戊○○律師
　　　　　　庚○○律師
被　　　告　甲○○
　　　　　　己○○
　　　　　　辛○○
　　　　　　子○○
上列被告因賭博案件，經檢察官提起公訴（93年度偵字第23402
號、94年度偵字第4331號），本院判決如下：
    主  文
丙○○、丁○○共同以賭博為常業，各處有期徒刑拾月；如附表
一所示之物，均沒收之。
甲○○共同以賭博為常業，處有期徒刑伍月，如易科罰金，以參
佰元折算壹日；如附表一所示之物，均沒收之。
辛○○、子○○共同以賭博為常業，各處有期徒刑肆月，如易科
罰金，均以參佰元折算壹日；如附表一所示之物，均沒收之。
逄樹人在公眾得出入之場所賭博財物，處罰金捌仟元，如易服勞
役，以參佰元折算壹日；如附表二所示之物，沒收之。
    事  實
一、丁○○曾於民國92年間，因犯違反兒童及少年性交易防制條
    例罪，經臺灣高等法院高雄分院判處有期徒刑1年2月，緩刑
    4年確定，現仍於緩刑期間，仍不知悔改。而丙○○則係位
    於高雄市○○區○○里○○路248號1樓之「金斗遊藝場」負
    責人，領有高雄市政府核發之電子遊藝場營業營利事業登記
    證，丙○○竟自民國92年6 月1 日起，在上開「金斗遊藝場
    」之公眾得出入之場所，擺設賭博性電動機具「99金明星」
    23 臺 、「皇冠列車」3 臺、「鑽石列車」1 臺、「超悟空
    」4 臺、「金傑克」3 臺、「星鑽迷13」3 臺、「戰象」2
    臺等共39臺，以新臺幣（下同）1 比20分計算，與不特定之
    賭客賭博財物，並以之為常業，且自93年7 月間起僱用甲○○，自93年9 月間起僱用丁○○、辛○○，自93年11月間起
    僱用子○○為該遊藝場店員，丙○○、丁○○、甲○○、辛○○、子○○等人即基於共同犯意之聯絡及行為之分擔，由
    丁○○負責管理店內員工及現場狀況，辛○○、子○○負責
    洗分、開分及指引賭客至店外，再由甲○○負責兌換現金之
    事宜，而與不特定之賭客賭博財物，並以之為常業。適有賭
    客逄樹人於93年11月17日下午12時30分許進入「金斗遊藝場
    」賭玩電動玩具，至同日下午4 時40分許累計64000 積分及
    46個「煙包」（「煙包」為中獎記錄，1 條「煙包」代表
    1000分）後，經子○○指示至店外找甲○○，並由逄樹人告
    知甲○○「11條七星煙」後換得5500元後離開，為警在該遊
    藝場對面監視後追蹤尾隨至高雄市○○路17號前予以查獲，
    並在上址「金斗遊藝場」內扣得如附表一、二、三所示之賭
    博性電動機具39台（含電玩ＩＣ板39塊）等物。
二、案經高雄市政府警察局左營分局報告臺灣高雄地方法院檢察
    署檢察官偵查起訴。
    理  由
壹、證據能力有無之認定：
一、按被告以外之人於審判外之言詞或書面陳述，除法律有規定
    者外，不得作為證據，刑事訴訟法第159條第1項固定有明文
    。惟按法院或檢察官因調查證據及犯罪情形，得實施勘驗，
    同法第212條亦定有明文。是檢察官依法既得因調查證據而
    實施勘驗，則其因實施勘驗所製作之勘驗筆錄，即屬刑事訴
    訟法第159條第1項所規定之「法律有規定者」，自得作為證
    據。
二、按被告之自白，非出於強暴、脅迫、利誘、詐欺、疲勞訊問
    、違法羈押或其他不正之方法，且與事實相符者，得為證據
    ，刑事訴訟法第156條第1項定有明文。被告逄樹人雖否認其
    於警訊自白之任意性，並抗辯稱：「（問：為何於警詢時承
    認？）警察不讓我走，且說要將我關起來，要我配合他，並
    說我配合後，他就讓我走。」云云。惟查，被告逄樹人於檢
    察官偵訊供稱：「（問：警訊過程中有恐嚇、威脅或利誘你
    ？）他們有騙我，他們當初把我攔下來時，我有告訴他們過
    程，他們說一定有，如果我配合他們就讓我回家。」（參臺
    灣高雄地方法院檢察署檢察官94年1月4日偵訊筆錄）；復於
    本院訊問時供稱: 「（問：警察有無對你刑求？）無。但他
    說做完筆錄要讓我回家，結果不是，所以我認為警察騙我，
    且態度惡劣。」、「（問：警詢筆錄有無讓你看過再簽名？
    ）有。」（參本院94年4月13日準備程序筆錄）。足見被告
    於警詢時，並未遭到刑求、感脅或恐嚇之情事。且警詢筆錄
    既係經被告逄樹人閱覽後始簽名，可見其於警訊時之供述，
    確與警詢筆錄記載相符。又經檢察官於偵訊時當庭勘驗被告
    逄樹人警詢錄音帶之結果大致為：被告逄樹人曾問警員：「
    會不會問到很晚？」，警員回答：「可能會。」；警員詢問
    是否要通知家屬，被告逄樹人答稱看警員要弄多久，警員稱
    「現在」，被告逄樹人表示：「現在是下班時間，現在不要
    。」；被告逄樹人並問：「是否會被拘留？」，警員回答：
    「要看檢察官。」；警員問：「是否被查獲？」被告逄樹人
    答：「只知道那家叫作『金斗』」、「一盤水果就會出現一
    包菸，菸一直累積，下面分數是一比二十。」；警員問：「
    所以你是有十一萬分？」，被告逄樹人答：「對，但沒有那
    麼高分，一包菸一千分，可換分數，但不可換錢，當時有四
    十六包菸，零頭打掉。」；警員問：「十一萬分扣掉四萬六
    千分為六萬四千分，換五千五百元？」被告逄樹人答：「要
    寫在紙上。」，警員稱：「慢慢做就好了。」；警員問：「
    是否要叫家人？」，被告逄樹人答：「不要，不然家人就會
    跑來了，來一大堆。」、「我照事實寫過程，這樣你比較方
    便。」、「中午十二點半去玩水果盤，玩到十六時三十分左
    右，花了五千五百元，檯子上的積分及菸包合計起來值五千
    五百元，下午洗分時香菸發十一條、一條折合五百，我說菸
    太多，我抽不完，就問小姐可不可以換現金，小姐表示不行
    ，比一下牆上的牌子，然後就說要不然就去外面，接著有一
    個男的，我不認識他，他就跟我換了，後來我就去蓮池潭，
    你們就找到我了，你們問我，我就詳實告訴你們，就是這樣
    子。」、「其實不可能一次累積，我是打完再換、打完再換
    ，最後是菸包加分數折合現金」、「小姐叫我就到外面去，
    那個男的就站在外面。」；警員問：「小姐有無跟那個男子
    說要換錢？」，被告逄樹人答：「她有沒有講我沒有注意到
    ，後來我跟那個男的說十一條七星香菸，那個男的就把錢給
    我了。」；警員問：「外面哪裡？」，被告逄樹人答：「到
    對面右手邊有一個吃的店那裡，就是一家小吃店，但什麼店
    我忘記了。」；警員問：「為何知道是那個男生？」，被告
    逄樹人答：「他都經常在那裡，我已去第四次了。」（參臺
    灣高雄地方法院檢察署檢察官94年1 月4 日偵訊筆錄）。參
    以員警於被告逄樹人詢問是否會被拘留時，告以「要看檢察
    官」，足見員警已據實告知其是否可以回家，須視檢察官之
    決定，並無如被告逄樹人所抗辯「如果配合，就讓其回家」
    、「如果不配合，就關起來」之脅迫情事，更難認員警於警
    詢時有何詐欺被告逄樹人之情事。再參以員警曾多次詢問被
    告逄樹人是否要通知家屬到場，若員警真有不當或違法詢問
    之情事，則於被告逄樹人第一次表示不需家屬到場後，在其
    另行要求家屬到場前，員警並無通知家屬到場義務，卻仍多
    次詢問被告逄樹人是否須通知，更足認員警並無違法取供之
    情事，被告逄樹人抗辯其警詢自白係被脅迫或被騙云云，顯
    非事實，從而其抗辯警詢自白不具任意性，及選任辯護人認
    其警詢之供述係違法取得之證據云云，均顯不足採，應認其
    於警詢之自白，具有任意性，且係經警合法訊問之供述證據
    ，難認員警於警詢過程中，有何違法取證之情事。
三、就被告丁○○、丙○○、甲○○、辛○○、子○○五人而言
    ，被告逄樹人於警詢中之供述，雖屬「被告以外之人，於審
    判外之言詞或書面陳述」，惟按被告以外之人於檢察事務官
    、司法警察官或司法警察調查中所為之陳述，與審判中不符
    時，其先前之陳述具有較可信之特別情況，且為證明犯罪事
    實存否所必要者，得為證據。刑事訴訟法第159條之2亦定有
    明文。查證人即被告逄樹人於本院以證人身分接受交互詰問
    時所為之證述，與其於警詢中之供述全然不符，本院衡以被
    告於偵訊及本院審理時就其警詢之供述，為任意性之抗辯，
    然員警於警詢時業已明白告知其是否能回家，須視檢察官之
    處分而定，足認其所為「警察不讓我走，且說要將我關起來
    ，要我配合他，並說我配合後，他就讓我走。」之任意性抗
    辯，顯非事實，並不足採；然其竟於本院審理時為此虛偽之
    自白任意性抗辯，則證人逄樹人其後在本院審理時所為之證
    述，就常理而言，其為虛偽抗辯後所為之陳述，已存有較不
    可信之情狀。反觀證人逄樹人於警詢中之陳述，距離案發時
    間不過一個小時，記憶自較為清晰，又尚未與其他共同被告
    有所接觸，而無相互勾串之機會，且員警於詢問時全程錄音
    ，警詢筆錄復經證人逄樹人閱覽後始簽名，已足擔保其陳述
    之任意性，較之其於本院審理時所為之陳述，自具有較可信
    之特別情況。再參以證人於本院審理時復經交互詰問，已予
    其他共同被告及辯護人辯明、詰問其警詢供述任意性、真實
    性之機會，已足保障其他共同被告之對質詰問權，是依刑事
    訴訟法第159 條之2 之規定，證人逄樹人於警詢中之供述，
    自具有證據能力。
四、又按被告以外之人於審判外之陳述，雖不符前四條之規定，
    而經當事人於審判程序同意作為證據，法院審酌該言詞陳述
    或書面陳述作成時之情況，認為適當者，亦得為證據。當事
    人、代理人或辯護人於法院調查證據時，知有第一百五十九
    條第一項不得為證據之情形，而未於言詞辯論終結前聲明異
    議者，視為有前項之同意。刑事訴訟法第159條之5亦規定甚
    明。本件偵查卷附警員乙○○所繪製之逮捕路線圖、警卷附
    現場機台擺放位置圖，均為員警於審判外所繪製，屬被告以
    外之人於審判外之陳述。惟被告六人及其辯護人於本院調查
    證據時，均知有上情而未於言詞辯論終結前聲明異議，依刑
    事訴訟法第159條之5之規定，自得為證據。
五、復按除顯有不可信之情況外，公務員職務上製作之紀錄文書
    、證明文書亦得為證據，刑事訴訟法第 159條之4第1款規定
    甚詳。查卷附之高雄市政府建設局94年1 月4 日函附之「金
    斗遊藝場」之營利事業登記乙宗等資料，係高雄市政府警察
    局及高雄市政府之公務員職務上所製作之文書，處於隨時可
    受公開檢查之狀態，復查無證據證明上開資料顯有不可信之
    情況，揆諸前揭規定，亦具有證據能力。
貳、得心證之理由：
一、訊據被告丁○○、丙○○、甲○○、辛○○、子○○於警、
    偵訊及本院審理時均矢口否認犯行，被告逄樹人於警詢時雖
    坦承犯行，惟於偵訊及本院審理時則翻異前詞，矢口否認犯
    行。被告丙○○辯稱：「我是實際負責人，但沒有賭博。」
    云云；被告甲○○辯稱：「我於該店從事店員工作，但並無
    兌換現金之行為。」云云；被告丁○○、辛○○均辯稱：「
    我是該店店員，但並無賭博。」云云；被告子○○辯稱：「
    我是該店店員，但並無指示逄樹人去找甲○○，我沒有賭博
    。」云云；被告逄樹人則辯稱：「我是去消遣，並無賭博。
    」云云。
二、惟查：
（一）右揭事實，業經證人即被告逄樹人於警詢時證述明確，核
      與證人癸○○、乙○○證述情節相符，並有偵查卷附警員
      乙○○所繪製之逮捕路線圖一紙、高雄市政府建設局函附
      之金斗遊藝場之營利事業登記資料乙家、警卷所附現場機
      台擺放位置圖一紙及照片四十張在卷可稽，復有如附表一
      、二所示之物扣案可資佐證。
（二）雖證人逄樹人於本院審理時改稱該店並無換錢，其洗分後
      係換寄分卡，並表示當日其確有換寄分卡云云，惟就其洗
      分後所兌換之寄分卡，先供稱：「（檢察官問：那天消費
      多少錢？）那天走後剩下五千五百元。」、「（檢察官問
      ：分數？）分數是兩萬分，他給我壹張壹仟元之卡片。」
      、「那時我身上還有卡，我被警察移送到地檢署，我說要
      拿出卡。」、「（辯護人問：卡片性質？）就是計分卡。
      」、「（辯護人問：到地檢署時有計分卡？）是的。」；
      復改稱：「（檢察官問：於地檢署時身上是否有幾張計分
      卡？）三張。」、「（檢察官問：壹張計分卡幾分？）五
      百分壹張，兩張兩百。」、「（檢察官問：到底幾張？）
      四張。合計起來壹仟元。」、「（檢察官問：四張面額？
      ）壹張五百、兩張兩百，壹張壹佰。」、「（檢察官問：
      計分卡是記載分數還是現金？）只有寫五百、兩百。」、
      「（檢察官問：不是寫分數？）不是。」（參本院94年5
      月27日）。是證人逄樹人於本院審理時所為之證述，就其
      所兌換之寄分卡張數，先後供稱係一張、三張，嗣因其所
      陳張數與分數不符，始又改稱四張云云，其先後陳述有重
      大差異，已難以採信。且上開「金斗遊藝場」內所使用之
      寄分卡，有一萬分、五千分、一千分、五百分、二百分及
      一百分，並無一張二萬分者，有扣案寄分卡可稽。再若證
      人逄樹人係兌換寄分卡，則洗分二萬分，亦不可能兌換為
      「壹張五百、兩張兩百，壹張壹佰」。衡以證人逄樹人於
      洗分後若確有兌換寄分卡，而其寄分所換得之寄分卡亦不
      過在四張以下，則當不至於就寄分卡之張數記憶不清，而
      其前後供述差異至斯。又如果該卡片上並非記載分數，而
      係記載貨幣單位，則更足認有兌換金錢之行為。是證人逄
      樹人於本院審理時證稱其當日洗分二萬分，換得一仟元之
      記分卡云云，顯係虛偽陳述之詞，不足採信。
（三）至雖證人癸○○於本院審理時證稱其僅看見被告甲○○交
      付物品予證人即被告逄樹人，而未看清楚所交付者為何物
      。惟證人逄樹人及被告甲○○就其二人間在店外之互動，
      均稱係由被告甲○○請逄樹人抽煙。然衡以證人癸○○既
      證稱：「我有看到店裡員工甲○○確實有交東西給逄樹人
      。」而交付物品與請他人抽煙之動作差異甚大，證人癸○○當無誤認之虞。綜上理由，並參以證人逄樹人始終均坦
      承其確有在店內向店內小姐詢問可否換錢之行為，及證人
      逄樹人於警詢中明確之供述，足認證人即被告逄樹人於洗
      分後，確有先向店內小姐即被告子○○詢問換錢事宜，再
      走至店外向被告甲○○兌換現金之事實。又證人即被告逄
      樹人復證稱其向被告甲○○換錢時，並未交付香煙予被告
      甲○○等語，足認被告甲○○並非真向證人即被告逄樹人
      購買香煙，而係以購買香煙之名義，以香煙為計算賭金之
      單位而為賭博。且被告甲○○既係該店內員工，而被告郭
      淑慧亦有指示證人即被告逄樹人如何換錢之舉，更足見證
      人即被告逄樹人並非與被告甲○○或子○○個人為賭博，
      而係與該金斗遊藝場之經營者即被告丙○○為賭博。至被
      告丁○○、甲○○、辛○○、子○○既係金斗遊藝場員工
      ，且分別擔任現場管理、開分、洗分及兌換現金之工作，
      足認其等均與被告丙○○間有犯意聯絡及行為之分擔。綜
      上理由，被告丙○○、丁○○、甲○○、辛○○、子○○
      、逄樹人賭博之犯行，均足堪認定。
參、論罪及科刑：
一、按常業罪，只須賴某種犯罪為業，而反覆實施者，即為已足
    ，並不以藉該犯罪為唯一生存者為必要（最高法院85年臺上
    字510 號判例意旨參照）。查被告丙○○為前揭「金斗遊藝
    場」之負責人，自92年6 月1 日起，即在上述公眾得出入之
    場所，擺設賭博性電玩機臺，供不特定顧客打玩，而被告丁○○、辛○○，均係自93年9 月間起，即受僱在前揭超商擔
    任員工，被告甲○○、子○○則分別係自93年7 月及同年11
    月間起，在該店擔任員工，並領有薪資，再輔以查獲當時，
    該店內之賭博性電動玩具高達39台，且在櫃檯內查獲之現金
    亦有78700 元，被告辛○○身上亦扣得店內現金5300元，顯
    見有營利收入，揆諸前開說明，足認係以以賭博為常業。是
    核被告邱國慶、甲○○、丁○○、辛○○、子○○所為，係
    犯刑法第267 條之常業賭博罪；被告逄樹人係犯刑法第266
    條第1 項之在公眾得出入場所賭博罪。被告邱國慶、甲○○
    、丁○○、辛○○、子○○間，具有犯意聯絡及行為分擔，
    應依共同正犯之規定論處。爰審酌被告丙○○經營賭博性電
    動機具店，並以此為生，恃此為業，且其所擺設之賭博性電
    動機具竟高達39台，頗具規模，危害社會善良風氣甚鉅；被
    告甲○○、辛○○、子○○雖為受僱領薪之人，卻分別在該
    店擔任開分、洗分及兌換現金之工作；而被告丙○○、伍慶
    耀、辛○○、子○○於犯後均矢口否認犯行，犯後態度均不
    佳，顯見並無悔意；而被告丁○○曾於92年間，因犯違反兒
    童及少年性交易防制條例罪，經臺灣高等法院高雄分院判處
    有期徒刑1 年2 月，緩刑4 年確定，現仍於緩刑期間，有臺
    灣高雄地方法院檢察署刑事資料查註紀錄表、臺灣高等法院
    被告全國前案紀錄表各乙份在卷足憑，竟於緩刑期間內再犯
    本件之罪，且於犯後猶矢口否認犯行，顯見並無悔意，犯後
    態度不佳；又被告辛○○、子○○均於警詢中指稱其應徵時
    係被告丁○○所僱用，足認被告丁○○縱非負責人，在該店
    亦有相當程序之管理權限；另被告逄樹人雖僅係賭客，犯罪
    情節較輕，惟於犯後亦於偵訊及本院審理時均矢口否認犯行
    ，更於本院審理時就案情有重要關係之事項為虛偽陳述，犯
    後態度惡劣，顯無絲毫悔意，浪費司法資源非輕等一切情狀
    ，分別量處如主文所示之刑，被告伍慶耀、辛○○、子○○
    並各諭知易科罰金之折算標準，被告逄樹人則諭知易服勞役
    之折算標準，以資懲儆。
二、扣案如附表一編號一至七所示之物，為當場賭博之器具，應
    依刑法第266條第2項之規定，不問屬於犯人與否，均收收之
    。如附表一編號八至編號二四及附表三所示之物，均為被告
    丙○○所有，此經被告丙○○自承在卷，其中編號八、二四
    所示之現金，為供犯罪預備及犯罪所得之物；另編號九至二
    三所示之物，為供犯罪所用之物，應各依刑法第38條第1 項
    第2 款、第3 款之規定沒收之。附表二所示之物，為被告逄
    樹人所有，此經被告逄樹人自承無訛，且係其因賭博犯罪所
    得之物，應依刑法第38條第1 項第3 款之規定沒收之。至如
    附表三所示之物，雖係被告丙○○所有，惟並無證據證明係
    供犯罪所用或預備之物，亦非違禁物或因犯罪所得之物，爰
    不併為沒收之諭知，附此敘明。
據上論斷，應依刑事訴訟法第299條第1項前段、刑法第28條、第
266 條第1 項前段、第2 項、第267 條、第41條第1 項前段、第
42 條 第2 項前段、第38條第1 項第2 款、第3 款，罰金罰鍰提
高標準條例第1 條前段、第2 條，判決如主文。
本案經檢察官壬○○到庭執行職務。
中　　華　　民　　國　　94　　年　　6 　　月　　28　　日
                  刑事第十庭　審判長法官  張世賢
                                    法官  呂曾達
                                    法官  王啟明
以上證明與原本無異。
如不服本判決，應於判決送達後10日內，向本院提出上訴狀。
                                書記官  陳心儀
中　　華　　民　　國　　94　　年　　6 　　月　　26　　日
附錄所犯法條：
中華民國刑法第266條
(普通賭博罪與沒收物)在公共場所或公眾得出入之場所賭博財物
者，處1千元以下罰金。但以供人暫時娛樂之物為賭者，不在此
限。
當場賭博之器具與在賭檯或兌換籌碼處之財物，不問屬於犯人與
否，沒收之。
中華民國刑法第267條
(常業賭博罪)以賭博為常業者，處2年以下有期徒刑，得併科1千
元以下罰金。
附表一
┌──┬──────────┬────┬────────┐
│編號│品名              　│數量　　│備註            │
├──┼──────────┼────┼────────┤
│一　│皇冠列車（含IC板）  │3台     │                │
├──┼──────────┼────┼────────┤
│二　│鑽石列車（含IC板）　│1台     │                │
├──┼──────────┼────┼────────┤
│三　│九九金明星（含IC板）│23台    │                │
├──┼──────────┼────┼────────┤
│四　│超悟空（含IC板）　　│4台     │                │
├──┼──────────┼────┼────────┤
│五　│金傑克（含IC板）　　│3台     │                │
├──┼──────────┼────┼────────┤
│六　│星鑽迷１３（含IC板）│3台     │                │
├──┼──────────┼────┼────────┤
│七　│戰象（含IC板）　　　│2台     │                │
├──┼──────────┼────┼────────┤
│八　│櫃檯內現金　　　　　│78700元 │                │
├──┼──────────┼────┼────────┤
│九　│寄分卡（一萬點）　　│10張    │於櫃檯查扣10張  │
├──┼──────────┼────┼────────┤
│十  │寄分卡（一千點）　　│77張    │於櫃檯查扣67張  │
│    │                    │        │辛○○處查扣8張 │
│    │                    │        │子○○處查扣2張 │
├──┼──────────┼────┼────────┤
│十一│寄分卡（五千點）　　│10張    │於櫃檯查扣10張  │
├──┼──────────┼────┼────────┤
│十二│寄分卡（五百點）　　│44張    │於櫃檯查扣37張  │
│    │                    │        │辛○○處查扣5張 │
│    │                    │        │子○○處查扣2張 │
├──┼──────────┼────┼────────┤
│十三│寄分卡（二百點）　　│47張    │於櫃檯查扣38張  │
│    │                    │        │辛○○處查扣7張 │
│    │                    │        │子○○處查扣2張 │
├──┼──────────┼────┼────────┤
│十四│寄分卡（一百點）　　│34張    │於櫃檯查扣20張  │
│    │                    │        │辛○○處查扣10張│
│    │                    │        │子○○處查扣4張 │
├──┼──────────┼────┼────────┤
│十五│電腦主機　　　　　　│1台     │                │
├──┼──────────┼────┼────────┤
│十六│現場錄影帶          │1捲     │                │
├──┼──────────┼────┼────────┤
│十七│攝錄影機            │1台     │                │
├──┼──────────┼────┼────────┤
│十八│99金明星開送登記表  │1張     │                │
├──┼──────────┼────┼────────┤
│十九│中班營業統計表小瑪莉│1張     │                │
├──┼──────────┼────┼────────┤
│二十│中班營業統計表金傑克│1張     │                │
├──┼──────────┼────┼────────┤
│二一│中班99金明星開洗分煙│1張     │                │
│    │包統計表            │        │                │
├──┼──────────┼────┼────────┤
│二二│中班99金明星清一色外│1張     │                │
│    │送統計表            │        │                │
├──┼──────────┼────┼────────┤
│二三│代幣                │125枚   │                │
├──┼──────────┼────┼────────┤
│二四│辛○○身上現金　　　│5300元  │                │
└──┴──────────┴────┴────────┘
附表二:
┌──┬──────────┬────┬────────┐
│編號│品名              　│數量　　│備註            │
├──┼──────────┼────┼────────┤
│一  │逄樹人身上現金      │5500元  │                │
└──┴──────────┴────┴────────┘
附表三:
┌──┬──────────┬────┬────────┐
│編號│品名              　│數量　　│備註            │
├──┼──────────┼────┼────────┤
│一　│員工值勤表　　　　　│4       │                │
└──┴──────────┴────┴────────┘